# 关于合并成本高于收益法评估值

提问人：cfshichunsheng 时间：2020-09-11 13:33:08
陈版，您好，关于瑞华研究：问题1-3-19（商誉和总部资产分摊到各资产组应如何划分，以及如何进行商誉减值测试）
问题：
如下文背景资料所述，商誉和总部资产分摊资产组应如何划分，以及如何进行商誉减值测试？
背景：
甲公司因看好乙公司污泥处置业务良好的发展前景，通过非同一控制下企业合并取得乙公司55%的股权。甲公司委托评估机构在评估基准日对乙公司全部股权评估价值为30,475.47万元，甲公司双方协商确定的乙公司全部股权价值为32,500万元，甲公司收购乙公司55%股权的定价为17,875万元（32,500×55%）。甲公司于购买日编制合并财务报表时，对乙公司各项资产、负债按照评估基准日以资产基础法评估结果为基础进行调整后的金额，作为购买日可辨认资产、负债的公允价值计入合并财务报表，合并成本17,875万元与享有乙公司可辨认资产、负债公允价值份额之间的差额14,215万元确认为商誉。
请问，双方协商确定的乙公司全部股权价值为32,500万元高于收益法评估值的原因是什么？是否可以理解为购买日当天商誉已经减值？

回答人：chenyiwei
这里并未出现“双方协商确定的乙公司全部股权价值为32,500万元高于收益法评估值”的情况。因为收购的股权比例只是55%。这里还是按照收益法评估值的相应比例确定收购价格的。双方在评估值的基础上略有小幅上调也属于正常情况。